---
title: "Lab02 - ME315"
author: "Fernanda Caputo Borges, RA: 277153"
format: pdf
editor: visual
---

```{r, message=FALSE, warning=FALSE, results='hide'}
library(readr)
library(dplyr)
library(tidyr)
library(stringr)
```

## 1
**Quais são as estatísticas suficientes para a determinação do percentual de vôos atrasados na chegada (`ARRIVAL_DELAY` > 10)?**

As estatísticas suficientes para a determinação do percentual de vôos atrasados na chegada são o total de ocorrências de atrasos e o número $n$ referente ao total de vôos.


## 2
Crie uma função chamada `getStats` que, para um conjunto de qualquer tamanho de dados provenientes de `flights.csv.zip`, execute as seguintes tarefas (usando apenas verbos do `dplyr`:

a) Filtre o conjunto de dados de forma que contenha apenas observações das seguintes Cias. Aéreas: AA, DL, UA e US;  
b) Remova observações que tenham valores faltantes em campos de interesse;  
c) Agrupe o conjunto de dados resultante de acordo com: dia, mês e cia. aérea;  
d) Para cada grupo em b., determine as estatísticas suficientes apontadas no item 1. e os retorne como um objeto da classe tibble;  
e) A função deve receber apenas dois argumentos:  
i) `input`: o conjunto de dados (referente ao lote em questão);  
ii) `pos`: argumento de posicionamento de ponteiro dentro da base de dados. Apesar de existir na função, este argumento não será empregado internamente. É importante observar que, sem a definição deste argumento, será impossível fazer a leitura por partes.


```{r}
getStats <- function(input, pos) {
  input %>% filter(AIRLINE %in% c("AA", "DL", "UA", "US")) %>% 
    filter(!is.na(DAY),!is.na(MONTH),!is.na(AIRLINE),!is.na(ARRIVAL_DELAY)) %>% 
    group_by(DAY, MONTH, AIRLINE) %>% 
    summarise(atrasos = sum(ARRIVAL_DELAY>10), total = n())}
```

## 3
Utilize alguma função `readr::read_***_chunked` para importar o arquivo `flights.csv.zip`.

a) Configure o tamanho do lote (chunk) para 100 mil registros;  
b) Configure a função de callback para instanciar DataFrames aplicando a função getStats criada acima;  
c) Configure o argumento col_types de forma que ele leia, diretamente do arquivo, apenas as colunas de interesse (veja nota de aula para identificar como realizar esta tarefa);

```{r, message=FALSE}
my_cols <- cols_only(DAY = "i",MONTH = "i",YEAR="i",AIRLINE = "c",ARRIVAL_DELAY = "d")

dados <- read_csv_chunked("flights.csv.zip",
                    callback=DataFrameCallback$new(getStats),
                    chunk_size=100000, col_types=my_cols)
```

## 4
Crie uma função chamada `computeStats` que:

a) Combine as estatísticas suficientes para compor a métrica final de interesse (percentual de atraso por dia/mês/cia aérea);  
b) Retorne as informações em um tibble contendo apenas as seguintes colunas:  
i) Cia: sigla da companhia aérea;  
ii) Data: data, no formato AAAA-MM-DD (dica: utilize o comando as.Date);  
iii) Perc: percentual de atraso para aquela cia. aérea e data, apresentado como um número real no intervalo [0,1].

```{r, message=FALSE, warning=FALSE}
library(lubridate)
```


```{r}
computeStats <- function(dados) {
  dados %>% group_by(DAY, MONTH, AIRLINE) %>%
    summarise(total_atrasos = sum(atrasos),total_voos = sum(total),.groups = "drop") %>% 
    mutate(Cia = AIRLINE,Data = make_date(2015, MONTH, DAY),
           Perc = total_atrasos/total_voos) %>% select(Cia, Data, Perc)
} 

```


## 5
Produza um mapa de calor em formato de calendário para cada Cia. Aérea.

a) Instale e carregue os pacotes ggcal e ggplot2.

```{r, message=FALSE, warning=FALSE, results='hide'}
library(devtools)
library(ggplot2)
devtools::install_github("jayjacobs/ggcal")
library(ggcal)
```

b) Defina uma paleta de cores em modo gradiente. Utilize o comando scale_fill_gradient. A cor inicial da paleta deve ser #4575b4 e a cor final, #d73027. A paleta deve ser armazenada no objeto pal.

```{r}
pal <- scale_fill_gradient(low="#4575b4", high="#d73027")
```

c) Crie uma função chamada baseCalendario que recebe 2 argumentos a seguir: stats (tibble com resultados calculados na questão 4) e cia (sigla da Cia. Aérea de interesse). A função deverá:

i) Criar um subconjunto de stats de forma a conter informações de atraso e data apenas da Cia. Aérea dada por cia.  
ii) Para o subconjunto acima, montar a base do calendário, utilizando ggcal(x, y). Nesta notação, x representa as datas de interesse e y, os percentuais de atraso para as datas descritas em x.  
iii) Retornar para o usuário a base do calendário criada acima.

```{r}
baseCalendario <- function(stats, cia) {
  subconj <- stats %>% filter(Cia == cia)
  baseCal <- ggcal(subconj$Data, subconj$Perc)
  return(baseCal)
}
```

d) Executar a função baseCalendario para cada uma das Cias. Aéreas e armazenar os resultados, respectivamente, nas variáveis: cAA, cDL, cUA e cUS.

```{r, out.width="70%"}
final_stats <- computeStats(dados)
cAA <- final_stats %>% baseCalendario("AA")
cAA
cDL <- final_stats %>% baseCalendario("DL")
cDL
cUA <- final_stats %>% baseCalendario("UA")
cUA
cUS <- final_stats %>% baseCalendario("US")
cUS
```
e) Para cada uma das Cias. Aéreas, apresente o mapa de calor respectivo utilizando a combinação de camadas do ggplot2. Lembre-se de adicionar um título utilizando o comando ggtitle. Por exemplo, cXX + pal + ggtitle("Titulo").


```{r, out.width="70%"}
cAA + pal + ggtitle("Percentual de atrasos na Cia. Aérea AA")
cDL + pal + ggtitle("Percentual de atrasos na Cia. Aérea DL")
cUA + pal + ggtitle("Percentual de atrasos na Cia. Aérea UA")
cUS + pal + ggtitle("Percentual de atrasos na Cia. Aérea US")

```


```{r}
Sys.setenv(TZ = "America/Sao_Paulo")
Sys.time()
```



