---
title: "ME315 - lab03"
author: "Fernanda Caputo Borges, RA: 277153"
format: pdf
editor: visual
---

## 1
Importe, utilizando o pacote readr, cada um dos três arquivos disponíveis. Os objetos resultantes devem ser chamados flights, airlines e airports.

```{r, message=FALSE, warning=FALSE, results='hide'}
library(readr)
library(stringr)
library(dplyr)
```

```{r, message=FALSE}
airlines <- read_csv("airlines.csv")
```
Para o arquivo de aeroportos, importe apenas as colunas `IATA_CODE`, `CITY`, `STATE`, `LATITUDE`, `LONGITUDE`;

```{r, message=FALSE}
airports <- read_csv("airports.csv", 
                     col_select = c(IATA_CODE, CITY, STATE, LATITUDE, LONGITUDE))
```
Para o arquivo de vôos:

a. Importe apenas as colunas `DESTINATION_AIRPORT` e `ARRIVAL_DELAY`;  
b. Leia apenas 1 milhão de linhas por vez;  
c. Remova vôos em que o aeroporto de destino comece com a letra 1;  
d. Remova registros em que existam pelo menos uma coluna faltante;  
e. Determine, para cada parte do arquivo, as estatísticas suficientes para a determinação do atraso médio por aeroporto de destino;  
f. Ao finalizar a leitura do arquivo, combine as estatísticas suficientes de modo a produzir a média de atraso por aeroporto.

```{r}
getStats <- function(chunk, pos) {
  chunk %>% select(DESTINATION_AIRPORT, ARRIVAL_DELAY) %>% 
    filter(!str_starts(DESTINATION_AIRPORT, "1")) %>% 
    na.omit() %>% group_by(DESTINATION_AIRPORT) %>% 
    summarise(atrasos = sum(ARRIVAL_DELAY), voos=n(), .groups = "drop")
}

flights <- read_csv_chunked("flights.csv.zip", 
                    callback=DataFrameCallback$new(getStats),
                    chunk_size = 1000000, show_col_types = FALSE)

flights <- flights %>% group_by(DESTINATION_AIRPORT) %>% 
  summarise(media_atrasos = sum(atrasos)/sum(voos),
            total_voos = sum(voos))
```

## 2
Selecione a operação apropriada join para incluir, na tabela flights, as colunas `CITY` e `STATE` do objeto airports. Para executar esta tarefa:

a. Identifique a coluna que é a chave na tabela flights;  
b. Identifique a coluna que é a chave na tabela airports;  
c. Quais são os aeroportos que estão listados em flights, mas estão ausentes em airports?  
d. Apresente o comando que combine ambas as tabelas, indicando explicitamente as chaves;  
e. Armazene a tabela resultante no objeto flights.

```{r}
anti_join(flights, airports, by = c("DESTINATION_AIRPORT"="IATA_CODE"))
```
Não tem nenhum aeroporto em `flights` que esteja ausente em `airports`.

```{r}
flights <- left_join(flights, airports, by=c("DESTINATION_AIRPORT"="IATA_CODE"))
flights %>% select(-LATITUDE, -LONGITUDE)
```

## 3
Quantos aeroportos cada estado possui? Apresente uma tabela ordenada de forma decrescente (no número de aeroportos).


```{r}
airports %>% group_by(STATE) %>% select(STATE, IATA_CODE) %>%
  summarise(n_airp = n()) %>% arrange(desc(n_airp))
```

## 4
Apresente um mapa representando todos os atrasos observados por aeroporto.

a. Carregue o pacote leaflet;  
b. Combine os comandos leaflet, addTiles e addMarkers para a criação de um mapa básico;  
c. Armazene o grafico em b) numa variável chamada this;  
d. Adicione as duas linhas abaixo após a criação da variável this (apenas se você estiver usando Jupyter):

```{r, message=FALSE, results='hide', warning=FALSE}
library(leaflet)
```

```{r}
flights <- flights %>% filter(!is.na(LATITUDE), !is.na(LONGITUDE))
this <- leaflet(data = flights) %>% addTiles() %>%
  addMarkers(lng = ~LONGITUDE, lat = ~LATITUDE)

```

```{r}
Sys.setenv(TZ = "America/Sao_Paulo")
Sys.time()

```

