---
title: "ME315 - Lista 03"
author: "Fernanda Caputo Borges, RA: 277153"
format: pdf
editor: visual
---

```{r}
library(DBI)
library(RSQLite)

# conexão com SQL
con <- dbConnect (SQLite(), "me315.sqlite")
```

## 1
Exiba os valores de STATE e FEE da tabela PRESERVE mas sem duplicados.

```{sql connection=con}
SELECT DISTINCT STATE, FEE FROM PRESERVE

```

## 2
Exiba todos os valores de DNO na tabela EMPLOYEE. Não exiba valores duplicados.

```{sql connection=con}
SELECT DISTINCT DNO FROM EMPLOYEE

```

## 3
Execute as QUERYS a seguir. Examine as tabelas resultantes e faça as observações relevantes.
`SELECT DNO, SALARY FROM EMPLOYEE`
`SELECT DISTINCT DNO, SALARY FROM EMPLOYEE`
`SELECT DISTINCT DNO, SALARY FROM EMPLOYEE ORDER BY DNO, SALARY`

```{sql connection=con}
SELECT DNO, SALARY FROM EMPLOYEE

```

```{sql connection=con}
SELECT DISTINCT DNO, SALARY FROM EMPLOYEE

```

```{sql connection=con}
SELECT DISTINCT DNO, SALARY FROM EMPLOYEE ORDER BY DNO, SALARY

```
O primeiro comando exibe todas as linhas de DNO e SALARY da tabela EMPLOYEE. O segundo comando exibe os valores de DNO e SALARY da tabela EMPLOYEE, mas sem valores duplicados. O terceiro comando exibe os mesmos valores do segundo comando, porém organizados em ordem crescente de acordo com o SALARY, dentro de DNO.

## 4
Exiba todas as informações sobre qualquer reserva natural em Montana que seja menor que 1.000 acres.

```{sql connection=con}
SELECT * FROM PRESERVE
WHERE STATE = 'MT' AND ACRES < 1000

```

## 5
Exiba todas as informações sobre qualquer reserva natural cujo valor de ACRES esteja entre 1200 e 15000, inclusive.

```{sql connection=con}
SELECT * FROM PRESERVE
WHERE ACRES >= 1200 AND ACRES <= 15000

```

## 6
Exiba todas as informações sobre qualquer reserva natural localizada em Montana que não possua taxa de entrada e seja maior que 10.000 acres.

```{sql connection=con}
SELECT * FROM PRESERVE
WHERE STATE = 'MT' AND FEE = 0 AND ACRES > 10000

```

## 7
Exiba todas as informações sobre as reservas naturais localizadas em Montana ou Massachusetts.

```{sql connection=con}
SELECT * FROM PRESERVE
WHERE STATE = 'MT' OR STATE = 'MA'

```

## 8
Exiba todas as informações sobre qualquer reserva natural localizada em Montana ou qualquer reserva que seja menor que 1.000 acres.

```{sql connection=con}
SELECT * FROM PRESERVE
WHERE STATE = 'MT' OR ACRES < 1000

```

## 9
Exiba o número e o nome de qualquer reserva natural que possua taxa de entrada que não seja igual a zero.

```{sql connection=con}
SELECT PNO, PNAME FROM PRESERVE
WHERE FEE <> 0

```

## 10
Exiba o número e o nome das reservas naturais que não possuem taxa de entrada de US\$ 3,00 e não possuem taxa de US\$ 10,00.

```{sql connection=con}
SELECT PNO, PNAME FROM PRESERVE
WHERE FEE <> 3 AND FEE <> 10

```

## 11
Exiba todas as informações sobre qualquer reserva natural localizada no Arizona que não possua taxa de entrada, ou qualquer reserva que seja menor que 100 acres (independentemente de seus valores de `STATE` e `FEE`).

```{sql connection=con}
SELECT * FROM PRESERVE
WHERE (STATE = 'AZ' AND FEE = 0) OR ACRES < 100

```

## 12
Exiba todas as informações sobre qualquer reserva natural que seja menor que 1.000 acres e tenha taxa de entrada de zero dólares ou esteja localizada no Arizona.

```{sql connection=con}
SELECT * FROM PRESERVE
WHERE ACRES < 1000 AND (FEE = 0 OR STATE = 'AZ')

```

## 13

Selecione todas as informações sobre qualquer reserva natural com taxa de entrada que não seja maior que zero, ou qualquer outra reserva, independentemente de sua taxa, que esteja localizada em Montana e seja maior que 1.000 acres.

```{sql connection=con}
SELECT * FROM PRESERVE
WHERE NOT FEE > 0 OR (STATE = 'MT' AND ACRES > 1000)

```

## 14
Exiba todas as informações sobre todas as reservas naturais, exceto aquelas reservas de Montana sem taxa de entrada.

```{sql connection=con}
SELECT * FROM PRESERVE
WHERE NOT (STATE = 'MT' AND FEE = 0)

```

## 15
As seguintes cláusulas WHERE são logicamente equivalentes?

`WHERE STATE = 'MA' AND (ACRES > 1000 OR FEE = 0.0)`

`WHERE (STATE = 'MA' AND ACRES > 1000) OR (STATE = 'MA' AND FEE = 0.0)`

Sim, são logicamente equivalentes. Ambas exibem reservas localizadas em Massachusetts, ou maiores que 1000 acres ou sem taxa de entrada.

## 16
As seguintes cláusulas WHERE são logicamente equivalentes?

`WHERE STATE = 'MA' OR (ACRES > 1000 AND FEE = 0.0)`

`WHERE (STATE = 'MA' OR ACRES > 1000) AND (STATE = 'MA' OR FEE = 0.0)`

Não são logicamente equivalentes. A primeira irá mostrar apenas reservas localizadas em Massachusetts (maiores que 1000 acres ou sem taxa de entrada). A segunda poderá mostrar, por exemplo, uma reserva maior que 1000 acres e sem taxa de entrada, mas não necessariamente localizada em Massachusetts.

## 17
As seguintes cláusulas WHERE são logicamente equivalentes?

`WHERE NOT (ACRES < 50 AND STATE = 'MA')`

`WHERE NOT ACRES < 50 AND NOT STATE = 'MA'`

`WHERE ACRES >= 50 OR STATE <> 'MA'`

As cláusulas 1 e 3 são logicamente equivalentes. A segunda não. A primeira e terceira exibem reservas que não são menores que 50 acres `ou` que não estão localizadas em Massachusetts. A segunda exibe reservas que não são menores 50 acres `e` que não estão localizadas em Massachusetts.

## 18
As seguintes cláusulas WHERE são logicamente equivalentes?

`WHERE NOT (ACRES < 50 OR STATE = 'MA')`

`WHERE NOT ACRES < 50 OR NOT STATE = 'MA'`

`WHERE NOT ACRES < 50 AND NOT STATE = 'MA'`

As cláusulas 1 e 3 são logicamente equivaletes. A segunda não. As cláusulas 1 e 3 exibem reservas que não são menores que 50 acres `e` que não são de Massachusetts. A 2 exibe reservas que não são menores que 50 acres `ou` que não são localizadas em Massachusetts.

```{r}
Sys.setenv(TZ = "America/Sao_Paulo")
Sys.time()
```

