---
title: "ME315 - Lab05"
author: "Fernanda Caputo Borges, RA: 277153"
format: pdf
editor: visual
---

```{r, message=FALSE, warning=FALSE, results='hide'}
library(ggplot2)
library(tidyverse)
library(leaflet)
library(devtools)
library(pak)

#pak::pak("jayjacobs/ggcal")
#gitcreds::gitcreds_set()
library(ggcal)
library(sf)
library(rnaturalearth)
library(rnaturalearthdata)
```

Crie uma função que:

a.  Receba um valor de TAIL_NUMBER (por exemplo, N431WN);

b.  Produza uma tabela (tidy) com todos os trajetos realizados pela aeronave (ordenadas por data e hora, contendo todas as colunas do arquivo flights.csv.zip);

c.  Produza um mapa que apresente todo o trajeto voado pela aeronave ao longo de todo o ano; o trajeto deve ser apresentado de maneira linear no tempo (i.e., segue a sequência do tempo, como no exemplo hipotético dado acima);

d.  O mapa deve ser decorado com estatísticas do seu interesse (por exemplo, velocidade média do vôo como espessura da linha que conecta os aeroportos envolvidos no trajeto);\


```{r}
analisa_aeronave <- function(tail_number, arquivo, arq_airports) {
  
    ## função pra filtrar a aeronave
  getStats <- function(df, pos) {
    df %>% filter(TAIL_NUMBER == tail_number)
  }
  
    ## leitura do banco por partes
  dados <- read_csv_chunked(file = arquivo, 
                          callback = DataFrameCallback$new(getStats),
                          chunk_size = 100000,
                          show_col_types = FALSE)
  
    ## trajeto linear no tempo e velicodade media
  dados <- dados %>% arrange(YEAR, MONTH, DAY, DEPARTURE_TIME) %>% 
    mutate(vel_media = ifelse(!is.na(AIR_TIME) & AIR_TIME>0, DISTANCE*60/AIR_TIME, NA))
  
    ## para as coordenadas extas no arquivo airports
  airports <- read_csv(arq_airports, show_col_types = FALSE)
  
    ## adicionando as coordenadas
  dados_all <- dados %>% 
    left_join(airports %>% select(IATA_CODE, ORIG_LAT=LATITUDE, ORIG_LONG=LONGITUDE), 
              by = c("ORIGIN_AIRPORT" = "IATA_CODE")) %>% 
    left_join(airports %>% select(IATA_CODE, DEST_LAT=LATITUDE, DEST_LONG=LONGITUDE), 
              by = c("DESTINATION_AIRPORT" = "IATA_CODE")) %>% 
    filter(!is.na(ORIG_LAT) & !is.na(DEST_LAT))
  
    ## mapa
  mapa <- ne_countries(scale="medium", returnclass = "sf")
  
    ## gráfico
  grafico <- ggplot() + geom_sf(data = mapa, fill = "lightgreen", color = "seagreen") + 
    geom_curve(data = dados_all, 
               aes(x = ORIG_LONG, y = ORIG_LAT, xend = DEST_LONG, 
                   yend = DEST_LAT, color = vel_media, size = vel_media), 
               curvature = 0.2, alpha = 0.6)+
    scale_size_continuous(name = "vel. media (m/h)", range = c(0.4, 2.0))+
    scale_color_viridis_c(name = "evl. media (m/h)", option = "magma")+labs(x = "Longitude", y = "Latitude", title = "Mapa - Voos")+theme_bw()
  
  return(list(
    tabela = dados,
    grafico = grafico
  ))}
```



```{r, warning=FALSE}
analisa_aeronave("N431WN", 
                 file.path("flights.csv.zip"), file.path("airports.csv"))

```


```{r}
Sys.setenv(TZ = "America/Sao_Paulo")
Sys.time()
```

