---
title: "ME315 - lab04"
author: "Fernanda Caputo Borges, RA: 277153"
format: pdf
editor: visual
---

## 1
Q1. Carregue os pacotes readxl e tidyverse.

```{r, message=FALSE}
library(readxl)
library(tidyverse)
```

## 2
Q2. Crie uma variável chamada fname que contenha o caminho para o arquivo WDIEXCEL.xlsx, disponível no seu diretório de dados. Confirme que o R identifica a existência do arquivo utilizando o comando file.exists

```{r}
fname <- "WDIEXCEL.xlsx"
file.exists(fname)
```

## 3
Q3. Leia a planilha “Country” e armazene no objeto countries.

```{r}
countries <- read_excel(fname, sheet="Country")
```

## 4
Q4. Mantenha apenas os registros de 5 países (Brasil e outros 4 de sua escolha).

```{r}
paises <- c("Brasil", "Canada", "Morocco", "Madagascar", "Greece")

countries <- countries %>% filter(`Short Name` %in% paises)
countries

paises <- as.vector(countries$`Country Code`) %>% c("BRA")
```

Incluí o Brasil pelo `Country Code` porque a planilha `Countries` não contém a observação "Brasil" e a variável `Short Name` está faltando na planilha `Data`, que contém as observações do "Brasil".

## 5
Q5. Leia a planilha “Data” e armazene no objeto WDI.

```{r}
WDI <- read_excel(fname, sheet = "Data")
```

## 6
Q6. Selecione apenas as colunas:

- Country Code
- Indicator Code
- E todos os anos de 1960-2018

```{r}
WDI <- WDI %>% select(`Country Code`, `Indicator Code`, `1960`:`2018`)
WDI %>% head()
```

## 7
Q7. Confirme se os dados wm WDI estão em formato tidy. Se não estiverem, transforme-os para tal formato. Faça de forma que exista uma coluna referente ao ano chamada YEAR.

```{r}
WDI <- WDI %>% pivot_longer(`1960`:`2018`, names_to = "YEAR", values_to = "value") 
WDI %>% head()
```

## 8
Q8. Confirme se a coluna referente ao ano está em formato inteiro.

```{r}
class(WDI$YEAR)
WDI <- WDI %>% mutate(YEAR=as.integer(YEAR))
class(WDI$YEAR)
```
Estava no formato `character`

## 9
Q9. Para o objeto WDI, mantenha apenas os registros dos países listados em countries. Selecione as colunas:

- Country Code
- Short Name
- YEAR
- SP.DYN.CBRT.IN



```{r}
WDI <- WDI %>% 
  full_join(countries %>% select(`Short Name`, `Country Code`), by="Country Code") %>% 
  filter(`Country Code`%in%paises) %>% 
  pivot_wider(names_from = `Indicator Code`, values_from = value) %>% 
  select(`Country Code`, `Short Name`, YEAR, SP.DYN.CBRT.IN)
WDI
```

## 10
Q10. Ordene o objeto de forma que, para cada país, as informações estejam ordenadas por ano.

```{r}
WDI %>% arrange(`Country Code`, YEAR)
```

## 11

Q11. Construa um gráfico de linhas, usando o pacote ggplot2, que tenha no eixo X a variável YEAR, no eixo Y a variável SP.DYN.CBRT.IN e que cada linha corresponda a um país diferente.

```{r}
  ## Colocando "Brasil" como 'Short Name' de "BRA"
WDI$`Short Name` <- ifelse(WDI$`Country Code`=="BRA", "Brasil", WDI$`Short Name`)
```


```{r}
WDI %>% ggplot(aes(x=YEAR, y=SP.DYN.CBRT.IN, color = `Short Name`))+ geom_line()+theme_bw()
```

```{r}
Sys.setenv(TZ = "America/Sao_Paulo")
Sys.time()
```

