---
title: "ME315 - lab06"
author: "Fernanda Caputo Borges, RA: 277153"
format: pdf
editor: visual
---

## 1
Baixe o arquivo disco.db e armazene na variável path o caminho completo (pasta) na qual o arquivo foi gravado. Utilize o comando file.path() para combinar a variável path com o nome do arquivo (disco.db) e obter o nome do arquivo com seu respectivo caminho. Armazene este resultado na variável fname.

```{r}
path <- getwd()
fname <- file.path(path, "disco.db")

```

## 2
Utilizando o pacote RSQLite, conecte-se ao arquivo de banco de dados. Armazene a conexão na variável conn.

```{r}
library(DBI)
library(RSQLite)

# Conecta/Cria o arquivo
conn <- dbConnect(RSQLite::SQLite(), fname)
```


## 3
Liste as tabelas existentes no banco de dados.

```{r}
dbListTables(conn)

```

## 4
Identifique os nomes de todas as colunas existentes na tabela customers.

```{r}
dbListFields(conn, 'customers')

```

## 5
Utilizando apenas SQLite, com o apoio do comando dbGetQuery, identifique quantos clientes estão atualmente cadastrados neste banco de dados.

```{r}
dbGetQuery(conn, 'SELECT COUNT(*) AS CLIENTS FROM customers')

```

## 6
Utilizando apenas SQLite, identifique o número de países diferentes em que moram os clientes encontrados acima.

```{sql connection=conn}
SELECT COUNT(DISTINCT Country) AS DIF_COUNTRIES FROM customers

```

## 7
Utilizando apenas SQLite, quantos clientes existem por país? A tabela resultante deve conter o nome do país e a respectiva contagem, além de ser ordenada de maneira decrescente pela referida contagem.

```{sql connection=conn}
SELECT Country, COUNT(*) AS CONTAGEM FROM customers
GROUP BY Country
ORDER BY CONTAGEM DESC

```

## 8
Quais são os 5 países com mais clientes registrados? Use apenas SQLite.

```{sql connection=conn}
SELECT Country, COUNT(*) AS CONTAGEM FROM customers
GROUP BY Country
ORDER BY CONTAGEM DESC
LIMIT 5

```

## 9
Quais são os países registrados que possuem apenas 6 letras no nome?

```{sql connection=conn}
SELECT DISTINCT Country FROM customers
WHERE Country LIKE '______'

```
## 10
Quais foram as músicas compradas por clientes brasileiros?

```{sql connection=conn}
SELECT DISTINCT tracks.Name FROM customers 
INNER JOIN invoices ON customers.CustomerId = invoices.CustomerId
INNER JOIN invoice_items ON invoice_items.InvoiceId=invoices.InvoiceId
INNER JOIN tracks ON tracks.TrackId=invoice_items.TrackId
WHERE customers.Country='Brazil'
```


```{r}
Sys.setenv(TZ = "America/Sao_Paulo")
Sys.time()
```


